【裁判字號】    94,訴,1452
【裁判日期】    950113
【裁判案由】    違反槍砲彈藥刀械管制條例等
【裁判全文】
臺灣臺北地方法院刑事判決              94年度訴字第1452號
公  訴  人  臺灣臺北地方法院檢察署檢察官
被      告  癸○○
                       （在臺灣臺北監獄臺北分監執行中）
            庚○○
            子○○
上列三人共同
指定辯護人  本院公設辯護人辛○○
上列被告等因加重強盜等案件，經檢察官提起公訴（94年度偵字
第11651、12767、14933、17594號），本院判決如下：
    主  文
癸○○犯結夥三人以上，攜帶兇器強盜罪，處有期徒刑柒年貳月
；又犯結夥三人以上，連續攜帶兇器強盜罪，處有期徒刑拾年，
如附表二所示之物均沒收。應執行有期徒刑拾陸年陸月，如附表
二所示之物均沒收。
庚○○犯連續結夥三人以上，攜帶兇器強盜罪，處有期徒刑玖年
，如附表二所示之物均沒收。
子○○犯連續結夥三人以上，攜帶兇器強盜罪，處有期徒刑捌年
拾月，如附表二所示之物沒收。
    事  實
一、癸○○因缺錢花用，與唐信南、陳朝凱（以上二人另案偵辦
    中）基於共同之犯意聯絡，意圖為自己不法之所有，於民國
    93年3月31午12時50分許，由唐信南駕駛懸掛車牌號碼NH-56
    75號汽車，搭載癸○○、陳朝凱至臺北市中山區○○○路○
    段66號1樓王柏榕所經營「建勝商行」，癸○○、唐信南各
    持壹把手槍（未扣案，無證據證明係槍砲彈藥刀械管制條例
    列管槍枝）與陳朝凱進入店內，癸○○並朝天花板開1槍後
    大喊：「搶劫」，以上開強暴手段致使王柏榕不能抗拒，而
    任由陳朝凱強取置於櫃檯下內有現金新臺幣（下同）50萬元
    之手提包2個得逞，3人劫得上開款項後，乘坐上開懸掛車牌
    號碼NH-5675號車牌汽車離去，所得50萬元由3人朋分，各自
    花用完畢。
二、癸○○復另萌犯意，與庚○○、子○○及真實姓名年籍不詳
    綽號「阿強」之成年男子中之二人或一人，均明知未經中央
    主管機關許可，不得持有可發射子彈具有殺傷力之槍枝，竟
    未經許可，基於共同持有具殺傷力槍枝及意圖為自己不法所
    有、持可供兇器使用如附表二編號1 所示具殺傷力之改造手
    槍或扳手，以強暴至使不能抗拒而使他人交付財物之概括犯
    意聯絡，由庚○○提供其所持有之可發射子彈具有殺傷力之
    仿FN廠1910型半自動手槍製造之改造手槍（槍枝管制號碼：
    0000000000號，即附表二編號1）1把及扳手1支藏放於隨身
    背包內，而共同持有之，癸○○則提供由「哈拉龍」於94年
    5 月2 日前某日所交付而持有類似真槍之玩具手槍2 把，並
    各自備妥偽裝用之便帽、口罩及手套等作案工具，自94年5
    月2日起至同年6月24日止，連續於附表一所示之時間、地點
    ，以附表一所示之強暴、脅迫方式，至使附表一所示之人不
    能抗拒，而強取或使之交付如附表一所示之現金財物得逞（
    詳細之犯罪時間、地點、參加之行為人、犯罪之手段、被害
    人及所得財物，均分別詳如附表一編號1.至7.所示）。
三、癸○○、庚○○、子○○共同以扳手起子竊取車牌及承前持
    改造手槍以強暴至使不能抗拒而使他人交付財物之概括犯意
    聯絡，於94年6 月28日晚間，結夥3 人攜帶如附表二編號1
    至10號所示之物及上開槍身黑色玩具手槍、銀色槍身玩具手
    槍各1 把，共同未經許可持有附表二編號1 所示改造手槍1
    支，並乘坐車牌號碼5A-6522 號汽車沿路尋找作案目標，於
    同日晚間21時30分許，途經臺北市○○區○○街劍潭公有堤
    外停車場時，推由庚○○持客觀上對人之生命、身體具有危
    險性可供兇器使用之扳手起子1 支（即附表二編號2 ），拆
    卸竊取丙○所有車牌號碼Q7-9158 號之車牌共2 面，得手後
    將之懸掛於渠等所乘車輛上，作為掩蔽，並由癸○○駕駛該
    車搭載庚○○、子○○共同前往臺北縣三重市○○街345 號
    之台糖便利商店。於同日晚間22時50分抵達上開便利商店後
    ，癸○○在車上將銀色玩具手槍交給子○○，並留在駕駛座
    上負責把風及等待接應，而推由庚○○持如附表二編號1 所
    示改造手槍、子○○持銀色玩具手槍進入店內（庚○○戴鴨
    舌帽、口罩、手套，子○○戴鴨舌帽），分別站立在店員戊○○身旁並喝令打開收銀機，至其無法抗拒，任由庚○○搜
    刮收銀機內現金新台幣（下同）13,000元，子○○取走放置
    在櫃檯架上七星牌香菸2 包而強盜得手，並共乘上開汽車至
    臺北縣五股鄉○○路90巷20號後面草叢及空地丟棄車牌號碼
    Q7-9158 號車牌2 面。嗣於94年6 月29日凌晨0 時40分，癸○○、庚○○、子○○共乘上開車號5A-6522 號車，欲返回
    庚○○臺北市○○區○○街74號途中，在臺北市中山區○○○路○ 段77巷口為警攔檢盤查，而在車內扣得如附表二編號
    6 至10所示之物，並於庚○○所有背包內查獲如附表二編號
    1 所示改造手槍1 把（含彈匣1 個，內有如附表二編號2 所
    示不具殺傷力之改造子彈2 顆）、扳手1 支（附表二編號3
    ）、米色便帽1 頂（附表編號4 ）、口罩1 個（附表二編號
    4 ）及贓款3,200 元，且在子○○、癸○○身上分別查扣贓
    款3,800元及2,400元，並循線在臺北縣五股鄉○○路90巷20
    號後面草叢及空地尋獲為癸○○、庚○○、子○○丟棄之車
    牌號碼Q7-9158 號車牌2 面（已經丙○領回），始悉上情。
四、案經臺北市政府警察局中山分局、北投分局分別報請臺灣臺
    北地方法院檢察署檢察官指揮偵查起訴。
    理  由
一、訊之被告癸○○、庚○○對於上揭犯行坦承不諱，而被告子
    ○○對於如附表一編號2至7所示結夥三人以上攜帶兇器強盜
    犯行亦供承在卷，核與附表一所示各被害人指述之強盜情節
    相符，亦據被害人王柏榕、丙○、戊○○指述明確，並有現
    場監視錄影翻拍照片28幀影本（見94年度偵字第11651 號卷
    (二)第114至127頁）附卷可按。又扣案如附表二編號1、2所示
    槍枝、子彈，經公訴人於偵查中送內政部警政署刑事警察局
    鑑驗結果，認為：「一送鑑改造手槍壹枝（槍枝管制編號00
    00000000），認係由仿FN廠1910型半自動手槍製造之金屬玩
    具手槍，換裝土造金屬槍管改造而成之改造手槍，機械性能
    良好，可擊發適用之子彈，認具殺傷力。」等語，此有該局
    94年7月8日刑鑑字第0940101769號鑑驗通知書1份可憑（見
    94年度偵字第11651號卷(一)第120頁至第122頁）。是如附表
    二編號1所示改造手槍1支係屬槍砲彈藥刀械管制條例列管之
    槍枝無訛，而被告庚○○至附表一編號3所示處所強盜財物
    時，在現場留下指紋，經警方事後採集送鑑定之結果與被告
    庚○○指紋相符等事實，亦有內政部警政署刑事警察局94年
    6月15日刑紋字第0940093227號鑑驗書1件可按。再案發後警
    方起出之部分贓物，經部分被害人指認後領回，亦有丙○、
    戊○○等被害人簽具之贓物認領保管單各1紙可徵（見94年
    度偵字第11651號卷(一)第52、53頁）。此外，復有如附表二
    編號3至10 所示物品扣案可資佐證，足認被告癸○○、庚○○、子○○所為此部分自白與事實相符，應堪採信。
二、雖被告子○○否認有何違反槍砲彈藥刀械管制條例之犯行，
    辯稱：犯案時所持槍枝是玩具槍，不具殺傷力云云。惟查，
    刑法上所謂之共同正犯，係以有意思之聯絡、行為之分擔為
    要件。按共同實施犯罪行為之人，在合同意思範圍以內，各
    自分擔犯罪行為之一部，相互利用他人之行為，以達其犯罪
    之目的者，即應對於全部所發生之結果，共同負責。最高法
    院28年上字第3110號著有判例可資參照。查被告子○○與被
    告癸○○前往附表一編號2 所示地點強盜時，被告癸○○所
    持手槍係庚○○所有如附表二編號1 所示之具殺傷力改造手
    槍，亦被告癸○○、子○○陳明在卷，而被告子○○與被告
    癸○○、庚○○共同前往犯罪事實欄二附表一編號3至7及犯
    罪事實欄三所示之地點強盜時，被告子○○亦均知悉癸○○
    或庚○○所持改造手槍具有殺傷力等情，業據被告子○○於
    本院審理時供承在卷（見94年11月2 日準備程序筆錄），又
    持有槍枝罪，並非必需親自持有，被告子○○以共同犯罪之
    意思，事先有犯意之合致，而由被告癸○○、庚○○於附表
    一編號2至7所示之時、地持扣案之改造手槍實施犯罪行為，
    即有共同犯罪之存在，是被告子○○對於被告癸○○、庚○○持扣案之改造手槍行搶，既屬相互利用，自應負持有槍枝
    之共同罪責，是被告子○○上開辯詞，不足卸責。
三、論罪科刑理由：
  (一)查被告癸○○於犯罪事實一、二、三及被告子○○於犯罪事
    實欄二、三持以強盜之改造玩具手槍，雖未扣案而無法確切
    得知是否能發射子彈而具殺傷力，惟被告癸○○、子○○於
    持該改造玩具手槍著手本件強劫財物犯行時，被害人於驚慌
    之際無法辨明真偽，已因而使被害人王柏榕、丁○○、林婉
    真、壬○○、乙○○、甲○○、戊○○、己○○等人心生畏
    懼，且依一般社會通念，改造玩具手槍具有一定體積與重量
    ，若持以攻擊他人，客觀上對人之生命、身體、安全具有危
    險性，應屬兇器無訛。被告癸○○與唐信南、陳朝凱犯罪事
    實欄一所為，核係該當刑法第330條第1項之結夥三人以上攜
    帶兇器強盜罪構成要件。被告癸○○、子○○、庚○○共同
    持有具殺力改造手槍部分，核係犯槍砲彈藥刀械管制條例第
    8 條第4項之未經許可持有改造手槍罪。被告癸○○、庚○○與「阿強」如附表一編號1所示犯行，核係該當犯刑法第
    330條第1項之結夥三人以上攜帶兇器強盜罪構成要件。被告
    癸○○、子○○如附表一編號2所示犯行，核係該當刑法第
    330條第1項之攜帶兇器強盜罪構成要件。被告癸○○、庚○○、子○○如附表一編號3至7所示犯行，核係核當刑法第33
    0條第1項之結夥三人以上攜帶兇器強盜罪構成要件。被告癸○○、庚○○、子○○犯罪事實欄三所為竊取車牌及強盜犯
    行，核係犯刑法第320條第1項第3、4款之結夥三人以上攜帶
    兇器竊盜罪及同法第330條第1項之結夥三人以上攜帶兇器強
    盜罪。
  (二)被告癸○○、庚○○、子○○，就持有如附表二編號1所示
    改造手槍部分；被告癸○○與唐信南、陳朝凱就犯罪事實欄
    一所載之結夥三人以上攜帶兇器強盜犯行；被告癸○○與被
    告庚○○及「阿強」就犯罪事實欄二附表編號1之結夥三人
    以上攜帶兇器強盜犯行；被告癸○○與被告子○○就犯罪事
    實欄二附表編號2之攜帶兇器強盜犯行；被告癸○○、庚○○、子○○就犯罪事實欄二附表編號3至7之結夥三人以上攜
    帶兇器強盜犯行；被告癸○○與被告庚○○、子○○就犯罪
    事實欄三之結夥三人以上攜帶兇器竊盜、結夥三人以上攜帶
    兇器強盜犯行，互有犯意之聯絡及行為之分擔，應分別論以
    共同正犯。
  (三)被告癸○○、庚○○、子○○於犯罪事實欄二、三所為先後
    多次加重強盜犯行，時間緊接，所犯構成要件相同之罪，顯
    係基於概括之犯意反覆所為，為連續犯，並各加重其刑。上
    開連續結夥三人以上攜帶兇器強盜罪、未經許可持有具殺傷
    力手槍罪及犯罪事實欄三之加重竊盜罪三罪間，有方法、結
    果之牽連關係，應從一重之結夥三人以上攜帶兇器強盜罪處
    斷。
  (四)被告癸○○所犯犯罪事實欄一之結夥三人以上攜帶兇器強盜
    罪與犯罪事實欄二、三連續結夥三人以上攜帶兇器強盜犯行
    ，二者行為相距已逾1年以上，殊難認係基於一個初發之概
    括犯意而先後為之，應非連續犯，犯罪事實欄二、三所為連
    續結夥三人以上攜帶兇器犯行，當係另行起意，與犯罪事實
    欄一部分，應予分論併罰，公訴人認有連續犯之裁判上一罪
    關係，尚有未洽。
  (五)爰審酌被告癸○○、庚○○、子○○均素行不良，有臺灣高
    等被告前案紀錄表在卷可稽，且均正值壯年，不思以正途獲
    取財物，竟於缺錢花用，結夥持槍強盜被害人財物，造成被
    害人財物損失及社會治安鉅大危害，又被告癸○○、庚○○
    、子○○強盜次數分別多達9次、7次、7次，本應重罰，惟
    念及被告3人犯後深具悔意、坦承犯行，未對被害人造成人
    身傷亡等一切情狀，分別量處如主文所示之刑，並就被告善
    凱部分定其應執行之刑。
四、扣案如附表二編號1所示之仿FN廠半自動手槍製造之改造玩
    具手槍1支（含彈匣1個，槍枝管制編號0000000000號），為
    違禁物，應依刑法第38條第1項第1款之規定，併予宣告沒收
    。又另扣案如附表二編號2所示之改造子彈2顆，經鑑驗結果
    ，認均係土造子彈，均具直徑約8mm之金屬彈頭，經採樣1顆
    試射，無法擊發，認不具殺傷力，有前開槍彈鑑定書函在卷
    可按，是上開改造子彈2顆非屬違禁物，惟該子彈2顆係被告
    庚○○所有，且供犯本罪之用，應依刑法第38條第1項第2款
    及第3項之規定宣告沒收。另如附表二編號3至7所示扣案物
    品，為被告3人所有，業據被告3人坦承在卷，且供犯本罪之
    用，應依刑法第38條第1項第2款第3項宣告沒收。
五、公訴意旨另以：被告持有如附表二編號2所示子彈，另涉犯
    槍砲彈藥刀械管制條例第12條第4項之未經許可持有子彈罪
    等語。經查：
  1.按槍砲彈藥刀械管制條例第12條第4項之未經許可持有子彈
    罪，必須所持子彈，該當於同條例第4條第1項第2款所定火
    砲、肩射武器、機關槍、衝鋒對替、卡柄槍、自動步槍、普
    通步槍、馬槍、手槍、鋼筆槍、瓦斯槍、麻醉槍、獵槍、空
    氣槍、魚槍、改造模型槍及其他可發射金屬或子彈具有殺傷
    力之各式槍砲所使用之子彈，方屬當之。苟所持有之子彈，
    不具殺傷力，仍不能遽繩以該條項之罪
  2.查扣案如附表二編號2所示之子彈2顆，送鑑結果認均係土造
    子彈，均具直徑約8mm之金屬彈頭，經採樣壹顆試射，無法
    擊發，認不具殺傷力，此有上開調查局94年7月8日刑鑑字第
    0940101769號鑑驗通知書1份可憑。堪認扣案子彈不具殺傷
    力，即非屬槍砲彈藥刀械管制條例所管制之子彈，核與上開
    槍砲彈藥刀械管制條例第12條第4項之未經許可持有具有子
    彈罪之構成要件即有未合，自難以該罪相繩，此又無查其他
    積極證據足認被告涉有持有具有殺傷力子彈犯行，惟此部分
    與前開論罪科刑部分有想像競合犯、牽連犯之裁判上一罪關
    係，爰不另為無罪之諭知，附此敘明。
據上論斷，應依刑事訴訟法第299條第1項前段，槍砲彈藥刀械管
制條例第8條第4項，刑法第11條前段、第28條、第56條、第321
條第1項第3款、第4款、第330條第1項、第55條、第38條第1項第
1款、第2款，判決如主文。
本案經檢察官鄭克盛到庭執行職務
中    華    民    國    95    年    1    月    13    日
                  刑事第十三庭  審判長法  官  朱瑞娟
                                      法  官  吳佳薇
                                      法  官  陳慧萍
上正本證明與原本無異。
如不服本判決，應於判決送達後10日內向本院提出上訴狀（應抄
附繕本）。告訴人或被害人如對於本判決不服者，應具備理由請
求檢察官上訴，其上訴期間之計算係以檢察官收受判決正本之日
期為準。
                                      書記官  何適熹
中    華    民    國    95    年    2     月    27    日
附錄本案論罪科刑法條：
槍槍砲彈藥刀械管制條例第8條
未經許可，製造、販賣或運輸鋼筆槍、瓦斯槍、麻醉槍、獵槍、
空氣槍或第4條第1項第1款所定其他可發射金屬或子彈具有殺傷
力之各式槍砲者，處無期徒刑或5年以上有期徒刑，併科新臺幣1
千萬元以下罰金。
未經許可，轉讓、出租或出借前項所列槍枝者，處5年以上有期
徒刑，併科新臺幣1千萬元以下罰金。
意圖供自己或他人犯罪之用，而犯前二項之罪者，處無期徒刑或
7年以上有期徒刑，併科新臺幣1千萬元以下罰金。
未經許可，持有、寄藏或意圖販賣而陳列第1項所列槍枝者，處3
年以上10年以下有期徒刑，併科新臺幣700萬元以下罰金。
第1項至第3項之未遂犯罰之。
中華民國刑法第330條
犯強盜罪而有第321條第1項各款情形之一者，處7年以上有期徒
刑。
前項之未遂犯罰之。
中華民國刑法第321條
犯竊盜罪而有左列情形之一者，處6月以上、5年以下有期徒刑：
一  於夜間侵入住宅或有人居住之建築物、船艦或隱匿其內而犯
    之者。
二  毀越門扇、牆垣或其他安全設備而犯之者。
三  攜帶兇器而犯之者。
四  結夥三人以上而犯之者。
五  乘火災、水災或其他災害之際而犯之者。
六  在車站或埠頭而犯之者。
前項之未遂犯罰之。
附表一：
  ┌──┬────┬──────┬───┬─────────┬────────┐
  │編號│時    間│地        點│被害人│行   為   方   法 │所  得  財  物  │
  ├──┼────┼──────┼───┼─────────┼────────┤
  │ 1. │94年5月2│臺北市士林區│丁○○│綽號「阿強」者開車│1.店內現金25餘萬│
  │    │日14時20│延平北路6段 │即幸林│，抵現場後，由「阿│  元。          │
  │    │分      │368巷27號1樓│商行  │強」在門口把風，楊│2.丁○○身分證、│
  │    │        │            │      │善凱、庚○○一起進│  健保卡各1枚、 │
  │    │        │            │      │入屋內，由癸○○持│  印章2顆。     │
  │    │        │            │      │槍將該店負責人周惠│                │
  │    │        │            │      │禪推倒並押起來，致│                │
  │    │        │            │      │其無法抗拒，任由唐│                │
  │    │        │            │      │信隆搜括店內財物。│                │
  ├──┼────┼──────┼───┼─────────┼────────┤
  │ 2. │94年5月 │臺北縣新莊市│元茂五│癸○○、子○○2人 │1.店內現金2萬餘 │
  │    │31日21時│化成路154號 │金百貨│共乘一部機車，抵現│  元。          │
  │    │30分    │            │商行、│場後，2人一起進入 │2.林婉真所有手機│
  │    │        │            │林婉真│店內，由癸○○持玩│  1支、1台MP3。 │
  │    │        │            │      │具槍（向庚○○所借│                │
  │    │        │            │      │如附表所示）高喊搶│                │
  │    │        │            │      │劫，並以槍指著店員│                │
  │    │        │            │      │林婉真強押至櫃臺旁│                │
  │    │        │            │      │，至其無法抗拒，任│                │
  │    │        │            │      │由子○○取走其工作│                │
  │    │        │            │      │服（內有手機1支、 │                │
  │    │        │            │      │MP3 1台），並至收 │                │
  │    │        │            │      │銀檯搜刮店內財物。│                │
  ├──┼────┼──────┼───┼─────────┼────────┤
  │ 3. │94年6月3│臺北市北投區│春達實│癸○○開車，抵現場│1.七星牌香煙8條 │
  │    │日21時50│崇仁路1段159│業有限│後，子○○、庚○○│  。            │
  │    │分      │巷6號1樓    │公司  │各持1把手槍（沒有 │2.50元紀念紙鈔  │
  │    │        │            │      │證據證明具有殺傷力│  200張。       │
  │    │        │            │      │）與癸○○一起進入│3.現金5、6萬元。│
  │    │        │            │      │屋內，由子○○、楊│                │
  │    │        │            │      │善凱持槍，喝令黃世│                │
  │    │        │            │      │明、賴秀得夫妻及其│                │
  │    │        │            │      │子女不要動，至渠等│                │
  │    │        │            │      │不能抗拒，任由唐信│                │
  │    │        │            │      │隆至收銀檯及辦公室│                │
  │    │        │            │      │內搜刮財物。      │                │
  ├──┼────┼──────┼───┼─────────┼────────┤
  │ 4. │94年6月6│臺北縣三重市│台糖便│子○○開車，抵現場│1.現金39,000元  │
  │    │日3時30 │安慶街345號 │利商店│後，子○○負責在外│  左右。        │
  │    │分      │            │      │把風，庚○○持扣案│2.電話卡10張，每│
  │    │        │            │      │之手槍與癸○○一起│  張100元。     │
  │    │        │            │      │進入店內，庚○○喝│3.行動電話補充卡│
  │    │        │            │      │令店員乙○○打開收│  15張（300元的 │
  │    │        │            │      │銀機，至其不能抗拒│  10張、500元的2│
  │    │        │            │      │，打開收銀機任由唐│  張、1000元的3 │
  │    │        │            │      │信隆搜刮收銀機內現│  張）。        │
  │    │        │            │      │金及店內財物交給楊│4.網路遊戲點數卡│
  │    │        │            │      │善凱保管。        │  10張，每張350 │
  │    │        │            │      │                  │  元。          │
  │    │        │            │      │                  │5.七星牌香煙5條 │
  ├──┼────┼──────┼───┼─────────┼────────┤
  │ 5. │94年6月 │臺北縣三重市│企鵝便│癸○○、子○○、唐│現金65,000元。  │
  │    │15日1時 │永福街157號 │利商店│信隆3人共乘1部車輛│                │
  │    │18分    │            │      │，抵現場後，3人一 │                │
  │    │        │            │      │起進入店內，由劉志│                │
  │    │        │            │      │恆持玩具槍（沒有證│                │
  │    │        │            │      │據證明具有殺傷力）│                │
  │    │        │            │      │站在門口把風、楊善│                │
  │    │        │            │      │凱持玩具槍（沒有證│                │
  │    │        │            │      │據證明具有殺傷力）│                │
  │    │        │            │      │，強押店員甲○○至│                │
  │    │        │            │      │收銀機旁，並喝令丁│                │
  │    │        │            │      │中得打開收銀機，至│                │
  │    │        │            │      │其不能抗拒，任由唐│                │
  │    │        │            │      │信隆搜刮收銀機內現│                │
  │    │        │            │      │金及收銀檯底下櫃子│                │
  │    │        │            │      │內財物。          │                │
  ├──┼────┼──────┼───┼─────────┼────────┤
  │ 6. │94年6月 │臺北縣三重市│台糖便│癸○○開車，抵現場│1.現金53,000元  │
  │    │20日12  │安慶街345號 │利商店│後，癸○○負責在外│  左右。        │
  │    │時30分  │            │      │把風，子○○持玩具│2.電話卡7張，每 │
  │    │        │            │      │槍（沒有證據證明具│  張100元。     │
  │    │        │            │      │有殺傷力）、庚○○│3.行動電話補充卡│
  │    │        │            │      │持鐵製扳手1支，一 │  18張，每張300 │
  │    │        │            │      │起進入店內，由劉志│  元。          │
  │    │        │            │      │恆持槍，站立在店員│4.網路遊戲點數卡│
  │    │        │            │      │戊○○面前控制其行│  10張，每張350 │
  │    │        │            │      │動，至其無法抗拒，│  元。          │
  │    │        │            │      │任由庚○○打開收銀│                │
  │    │        │            │      │機，並搜刮收銀機內│                │
  │    │        │            │      │現金及店內財物。  │                │
  ├──┼────┼──────┼───┼─────────┼────────┤
  │ 7. │94年6月 │臺北縣蘆洲市│杏美便│子○○開車，抵現場│現金4至6萬元。  │
  │    │24日5時 │信義路253號 │利商店│後，子○○負責在外│                │
  │    │30分    │            │      │把風，庚○○與楊善│                │
  │    │        │            │      │凱各持1把手槍進入 │                │
  │    │        │            │      │店內，由癸○○持玩│                │
  │    │        │            │      │具槍（沒有證據證明│                │
  │    │        │            │      │具有殺傷力）強押店│                │
  │    │        │            │      │員己○○，並喝令其│                │
  │    │        │            │      │不准動，至其無法抗│                │
  │    │        │            │      │拒，任由庚○○搜刮│                │
  │    │        │            │      │收銀檯及店內財物。│                │
  └──┴────┴──────┴───┴─────────┴────────┘
  附表二：
  ┌────┬──────┬───┬────┐
  │ 編 號  │  扣案物    │ 數量 │ 所有人 │
  ├────┼──────┼───┼────┤
  │   1    │仿FN廠半自動│ 1支  │ 庚○○ │
  │        │手槍製造之廠│      │        │
  │        │造玩具手槍（│      │        │
  │        │含彈匣1個， │      │        │
  │        │槍枝管制編號│      │        │
  │        │0000000000號│      │        │
  │        │）          │      │        │
  ├────┼──────┼───┼────┤
  │   2    │改造子彈    │ 2顆  │  庚○○│
  ├────┼──────┼───┼────┤
  │   3    │扳手        │ 1支  │  庚○○│
  ├────┼──────┼───┼────┤
  │   4    │米色便帽    │ 1頂  │  庚○○│
  ├────┼──────┼───┼────┤
  │   5    │口罩        │ 1個  │  庚○○│
  ├────┼──────┼───┼────┤
  │   6    │白手套      │12雙  │  癸○○│
  ├────┼──────┼───┼────┤
  │   7    │十字型扳手  │ 1支  │  癸○○│
  ├────┼──────┼───┼────┤
  │   8    │扳手起子    │ 1支  │  癸○○│
  ├────┼──────┼───┼────┤
  │   9    │黑色便帽    │ 1頂  │  癸○○│
  ├────┼──────┼───┼────┤
  │   10   │米色便帽    │ 1頂  │  子○○│
  └────┴──────┴───┴────┘


司法院資訊處製作；財團法人民間司法改革基金會備份。
